# 内部交易行为在单户报表中如何抵消？

提问人：5435435435 时间：2016-05-27 23:38:52
请教陈老师：【例题】S公司20×8年向母公司P公司销售商品1 000万元，其销售成本为 800 万元。 （ 1 ）假设P公司购进的该商品20×8年全部未实现对外销售而形成期末存货。 借：营业收入　　1 000 　　贷：营业成本　　　1 000 借：营业成本200 　　贷：存货　　　　　 200 （ 2 ）P公司购进的该商品20×8年对外销售 400 万，取得销售收入 500 万。则抵销处理为：
借：营业收入　　　1 000 　　贷：营业成本　　　　1 000 销售毛利率＝（1 000－ 800 ）/1 000×100% ＝20% 借：营业成本　　 120 　　贷：存货　　　　 120 （600×20%） （ 3 ）P公司购进的该商品20×8年全部实现对外销售。则抵销处理为：
借：营业收入　　　1 000 　　贷：营业成本　　　1 000请问陈老师，这三种情形下针对单户报表，S和P公司单户报表中的营业成本应该分别抵消多少？谢谢

回答人：chenyiwei
情形 1 ：所抵销的营业收入 1000 万、营业成本 800 万均来源于S公司。 情形 2 ：所抵销的营业收入 1000 万、营业成本 800 万来源于S公司，另外 80 万营业成本是抵销P公司对外销售成本中因内部交易毛利而多计的部分（ 200 万 40% ）。 情形 3 ：所抵销的营业收入 1000万、营业成本 800 万来源于 S 公司，另外 200 万营业成本是抵销 P 公司对外销售成本中因内部交易毛利而多计的部分（ 200 万100%）。

提问人：caina888 时间：2016-06-25 17:58:47
请教陈老师：假如是母公司20×8年向子公司M公司销售商品1 000万元，其销售成本为 800 万元。抵消分录也是一样的做法吗？

回答人：chenyiwei
顺流交易情况下内部交易抵销分录的原理相同，你可以按照上面的分析自己推导一下看看。